【裁判字號】    99,訴,128
【裁判日期】    990401
【裁判案由】    毒品危害防制條例
【裁判全文】
臺灣高雄地方法院刑事判決               99年度訴字第128號
公  訴  人  臺灣高雄地方法院檢察署檢察官
被      告  甲○○
指定辯護人  本院公設辯護人陳信凱
上列被告因毒品危害防制條例案件，經檢察官提起公訴（98年度偵
字第24827號），本院判決如下：
    主  文
甲○○販賣第二級毒品，處有期徒刑肆年貳月，扣案如附表編號
1、2所示之物，均沒收銷燬之，扣案如附表編號3、4所示之物，沒
收之，未扣案之販賣第二級毒品所得財物新臺幣柒佰元沒收，如
全部或一部不能沒收時，以其財產抵償之。
    事  實
一、甲○○明知甲基安非他命係毒品危害防制條例第2 條第2 項
    第2 款所列之第二級毒品，不得販賣或持有，竟基於販賣第
    二級毒品甲基安非他命以營利之犯意，於民國98年8 月19日
    前10餘日某時，在高雄市某處，以新臺幣（下同）3 萬餘元
    向真實姓名年籍不詳綽號「小隻」之男子販入不詳數量之甲
    基安非他命1 包，打算除供自己施用外，並俟機販賣予不特
    定人牟利。於98年8 月19日中午12時34分許，鐘文秀以
    0000000000號門號撥打甲○○持用之0000000000號門號，表
    示欲購買甲基安非他命，甲○○隨即騎乘機車前往高雄市○
    ○區○○街與大昌二路之「元大珠寶行」前，以新臺幣700
    元之價格，販賣毛重0.4 公克之甲基安非他命1 包予鐘文秀
    ，雙方並當場交付現金及毒品，2 人交易過程均為跟監之員
    警目睹，並旋上前逮捕，鐘文秀見狀立刻將前揭交易所得甲
    基安非他命丟棄在其騎乘之機車踏板上，惟仍為警方發覺，
    當場於該處扣得甲基安非他命1 包，並在甲○○身上扣得毛
    重38.2公克之甲基安非他命1 包、其所有附表編號4 之手機
    1 具。員警復於同日下午2 時40分許，經甲○○同意後前往
    其高雄市○○區○○街153 號13樓實施搜索，扣得其上開販
    入後分裝之甲基安非他命15包、其所有用以分裝毒品之附表
    編號2 、3 之夾鏈袋1 包、電子秤3 台。
二、案經行政院海岸巡防署海岸巡防總局南部巡防局報請臺灣高
    雄地方法院檢察署檢察官偵查起訴。
    理  由
一、證據能力部分：
    按被告以外之人於審判外之言詞或書面陳述，除法律有規定
    者外，不得作為證據，刑事訴訟法第159 條第1 項定有明文
    ，此即學理上所稱之「傳聞證據排除法則」，而依上開法律
    規定，傳聞證據原則上固無證據能力，但如法律別有規定者
    ，即例外認有證據能力。又按被告以外之人於審判外之陳述
    ，雖不符同法第159 條之1 至之4 之規定，而經當事人於審
    判程式同意作為證據，法院審酌該言詞陳述或書面陳述作成
    時之情況，認為適當者，亦得為證據，同法第159 條之5 第
    1 項定有明文。查本判決下列所引用之證據，均經被告及辯
    護人、檢察官於本院審理中同意作為證據（見本院訴字卷第
    60頁），本院審酌該等傳聞證據作成時之狀況，並無違法或
    不當等不宜作為證據之情形，依前開說明，亦得作為證據。
二、訊據被告對於上開犯罪事實，業經其於偵查、本院審理中坦
    承不諱，並供稱：扣案的甲基安非他命與我賣給鐘文秀的甲
    基安非他命都是賣給鐘文秀前10幾天在高雄向「小隻」買的
    ，我買回來後分裝成小包，想吃就拿1 包吃，有人要買就拿
    去賣，那天確實有販賣安非他命給鐘文秀等語，核與證人鐘
    文秀之證述相符，並有海巡署高雄縣機動查緝隊搜索暨扣押
    筆錄、目錄表各2 份、查獲物品照片10張、本院98年度聲監
    字第001383號通訊監察書1 份、通訊監察譯文1 份、
    0000000000號、0000000000號電話通聯紀錄1 份附卷可稽。
    又扣案如附表編號1 之白色晶體17包，經送鑑後，確含有甲
    基安非他命（驗後淨重共49.263公克，包裝共重4.148 公克
    ，純度92.8％）；扣案如附表編號2 之電子秤3 台，其上亦
    有微量之甲基安非他命成分等情，有高雄醫學大學附設中和
    紀念醫院98年9 月1 日第0000-000號檢驗報告、99年2 月9
    日第9902-26 、27、28號檢驗報告等件附卷可佐（見偵卷第
    21、75頁、本院訴字卷第27-29 頁），足認被告上開任意性
    自白核與事實相符，應堪採信。本件事證明確，被告販賣第
    二級毒品甲基安非他命之犯行，堪以認定，應予依法論科。
三、論罪科刑部分：
（一）按販賣毒品罪，並不以販入之後復行賣出為構成要件，但
      使以營利為目的購入毒品或賣出，有一於此，其犯罪固屬
      完成，但在販入後復行賣出之場合，行為人基於營利之意
      思而販入毒品後，二個舉動之接續實行，仍祇成立一個販
      賣既遂罪（參見最高法院97年度台上字第352 號判決）。
      又按甲基安非他命係毒品危害防制條例第2 條第2 項第2
      款所定之第二級毒品。核被告意圖營利而販入甲基安非他
      命後，復以1 包700 元之價格，販賣甲基安非他命1 小包
      予鐘文秀之行為，應成立一個販賣第二級毒品既遂罪。公
      訴人雖未就被告意圖營利販入甲基安非他命之犯行於犯罪
      事實欄中敘明，惟該部分與已敘及之販出甲基安非他命部
      分，係實質上一罪關係，為起訴效力所及，本院自應併予
      審理。被告為販賣而持有甲基安非他命之低度行為，應為
      販賣之高度行為所吸收，不另論罪。又本件被告業已於98
      年11月6 日之偵訊及本院審理時（見偵查卷第68頁及本院
      審訴卷第20頁），對於上開販賣第二級毒品之犯行均已自
      白不諱，自應依毒品危害防制條例第17條第2 項規定，減
      輕其刑。
（二）按犯第4 條至第8 條、第10條或第11條之罪，供出毒品來
      源，因而查獲其他正犯或共犯者，減輕或免除其刑，毒品
      危害防制條例第17條第1 項定有明文，其立法用意，旨在
      鼓勵被告供出其所販賣或持有之毒品來源，俾追究出該毒
      品之前手，以澈底清除毒品氾濫（最高法院95年度台上字
      第489 號判決參照），是被告若未供出上游之毒品來源，
      即不得依前開法條減輕其刑。查本案被告於警詢中雖曾供
      稱：曾向謝政璋、蔡阜均、「國仔」（即周柏賢）購買毒
      品，並提供「國仔」聯絡電話為0000000000號等語，惟本
      案扣案之毒品均係被告向「小隻」購買，「小隻」並非謝
      政璋、國仔，而係另有他人一情，業經被告於警詢、本院
      審理中供述明確（見本院第37頁背面、第67頁），是被告
      雖另供出「國仔」涉嫌販賣毒品之情事，然並非供出其本
      案所犯販賣第二級毒品罪之毒品來源甚明，就本件而言，
      仍不得依毒品危害防制條例第17條規定減輕其刑，而無該
      條項之適用，附此敘明。
（三）爰審酌被告正值青壯，不思以正當手段營生，竟販賣毒品
      牟利，戕害他人身心健康，並妨害社會公共秩序及善良風
      俗，殊不足取，復參酌其前有2 次經檢察官起訴販賣毒品
      之前科，素行不良，有臺灣高等法院被告前案紀錄表( 含
      出入監記錄）在卷可稽，惟念及被告犯後坦承犯行，尚有
      悔意，於警詢中已供出其他販賣毒品之人相關情資以供警
      方追查及其犯罪手段、目的等一切情狀，量處如主文所示
      之刑。
（四）扣案之如附表所示之編號1 之白色晶體17包，其中16包係
      被告販入後欲伺機出售者，另1 包編號A04 則係被告甫販
      出予鐘文秀者，經送檢驗結果，該白色晶體均係含甲基安
      非他命成分一情，已如前述。按毒品危害防制條例第18條
      第1 項前段之規定，採義務沒收規定，是扣案毒品不問屬
      於犯人與否，均應宣告沒收銷燬之，且義務沒收之物，除
      非證明業已滅失，否則若為供本案犯罪所用之違禁物，則
      不管另案是否已為沒收，於本案為沒收銷燬之宣告，亦於
      法無違。（最高法院82年度台上字第1004號判決、97年度
      台上字第1163號判決可資參照）是上開編號A04 之甲基安
      非他命，係被告甫販出予鐘文秀之毒品，自屬查獲被告
      犯本件販毒罪行之第二級毒品，縱其已將毒品交予鐘文秀
      ，仍應就上開甲基安非他命17包，一併於本案宣告沒收銷
      燬之；另包裝毒品之袋子，因其上所殘留之毒品，難以析
      離，且無析離之實益與必要，應視同毒品，均一併沒收銷
      燬之；至送驗耗損部分之毒品因已滅失，爰不另宣告沒收
      銷燬，附此敘明。又扣案如附表編號2 所示之含電子磅秤
      3 台，經本院送檢驗結果，其上呈甲基安非他命陽性反應
      ，有上開檢驗報告可佐，業如前述，其毒品殘渣顯難與器
      具本身剝離，亦無分離之實益，當整體視為毒品，亦依同
      條例第18條第1 項前段規定，均一併宣告沒收銷燬之。另
      扣案如附表編號4 之NOKIA 廠牌行動電話1 具（含SIM 卡
      ），係被告所有，作為聯絡本案毒品交易之用，業經被告
      供述在卷（見本院訴字卷第66頁），並有卷附之通聯紀錄
      及通訊監察譯文可稽，爰依毒品危害防制條例第19條第1
      項規定，宣告沒收之。又扣案如附表編號3 之夾鏈袋1 包
      ，係被告所有，作為分裝毒品所用之物，業經被告供承在
      卷，乃預備供犯罪所用之物，應依刑法第38條第1 項第2
      款宣告沒收。又被告於販賣甲基安非他命所得價金700 元
      ，業經證人鐘文秀於警詢、偵查中證稱：已交付予被告收
      受無誤（見警卷第47頁、偵卷14頁），是其販賣第二級毒
      品所得，應依毒品危害防制條例第19條第1 項之規定宣告
      沒收之，如全部或一部不能沒收時，則應以被告之財產抵
      償之。
據上論斷，應依刑事訴訟法第299 條第1 項前段、毒品危害防制
條例第4 條第2 項、第17條第2 項、第18條第1 項前段、第19
條第1 項，刑法第11條，第38條第1項第2款，判決如主文。
本案經檢察官許怡萍到庭執行職務。
中    華    民    國    99    年    4     月    1    日
                  刑事第一庭  審判長法  官  蔡國卿
                                    法  官  王淑惠
                                    法  官  張琬如
以上正本證明與原本無異。
如不服本判決應於收受送達後10日內向本院提出上訴書狀，並應
敘述具體理由；如未敘述上訴理由者，應於上訴期間屆滿後20日
內向本院補提理由書（均須按他造當事人之人數附繕本）「切勿
逕送上級法院」。
中    華    民    國    99    年    4     月    1     日
                                    書記官  劉甄庭
附錄本案論罪科刑法條：
毒品危害防制條例第4條第2項
製造、運輸、販賣第二級毒品者，處無期徒刑或 7 年以上有期
徒刑，得併科新臺幣 1 千萬元以下罰金。
附表
 ┌──┬─────────┬─────────────────────┐
 │編號│名稱              │  數量                                    │
 ├──┼─────────┼─────────────────────┤
 │ 1  │甲基安非他命（含包│17包（驗後淨重共49.263公克，包裝共重4.148 │
 │    │裝袋）            │公克，純度92.8 ％）                       │
 ├──┼─────────┼─────────────────────┤
 │ 2  │電子磅秤（上含有微│3台（分裝本案第二級毒品之工具）           │
 │    │量之甲基安非他命）│                                          │
 ├──┼─────────┼─────────────────────┤
 │ 3  │夾鏈袋            │1包                                       │
 ├──┼─────────┼─────────────────────┤
 │ 4  │NOKIA 廠牌行動電話│1具                                       │
 │    │（序號            │                                          │
 │    │000000000000000 ，│                                          │
 │    │含0000000000門號  │                                          │
 │    │SIM 卡）          │                                          │
 └──┴─────────┴─────────────────────┘

司法院資訊處製作；財團法人民間司法改革基金會備份。
